【裁判字號】    92,易,1923
【裁判日期】    921028
【裁判案由】    竊盜
【裁判全文】
臺灣高雄地方法院刑事判決                        九十二年度易字第一九二三號
    公  訴  人  臺灣高雄地方法院檢察署檢察官
    被      告  丁○○
右列被告因竊盜案件，經檢察官提起公訴（九十二年度偵緝字第一二七七號），本院
判決如左：
    主  文
丁○○連續於夜間侵入住宅竊盜未遂，累犯，處有期徒刑壹年。
扣案之機車鑰匙支，沒收之。
    事  實
一、丁○○前於民國九十年間因犯竊盜及傷害案件，分別經台灣屏東地方法院判處有
    期徒刑一年六月及三月確定，於九十一年十月十五日假釋出獄，於九十二年一月
    十九日縮刑期滿，以已執行完畢論，詎其仍不知悔改，竟基於意圖為自己不法所
    有之概括犯意，連續在附表編號一至四所載之時間、地點竊取他人之財物（行竊
    手段、被害人及所得財物均詳如附表編號一至四所載）。嗣為警先後於九十二年
    五月三日下午六時五十分許、同年五月二十八日晚間九時二十五分許、同年六月
    三日凌晨零時四十分許，分別在高雄縣旗山鎮中正公園停車場內、高雄縣旗山鎮
    ○○○路八五之十三號、高雄縣旗山鎮○○街三六號「天空之城」網路咖啡店內
    獲，並扣得其竊得如附表失竊財物欄所示之財物（均已交還被害人）及其所有竊
    盜所用之機車鑰匙三支。
二、案經高雄縣警察局旗山分局報請台灣高雄地方法院檢察署檢察官偵查起訴。
    理  由
一、訊據被告丁○○對於右揭事實均坦承不諱，核與被害人戊○○、鄧鄭杏之指訴均
    相符合，並有證人丙○○、甲○○、柯玉光等人證述綦詳，復有贓物認領保管收
    據三紙、照片四幀、車輛失竊資料個別查詢報表二紙、引擎號碼為GAKE205516（
    原車牌號碼為ＷＩＯ—四五三號）之輕型機車行照影本一紙等附卷可稽，此外，
    復有被告所有用以行竊機車之鑰匙三支扣案可資佐證；本件事證明確，被告犯行
    堪以認定。
二、查被害人戊○○係將其所有如附表編號三所示之透天房屋，以一樓為辦公處所，
    二、三樓則均出租他人作為住宅所用，且該房屋之一、二、三樓均由同一個出入
    口進出，故於一樓辦公處所打烊後，整棟房屋構成住宅，被告於夜間侵入一樓辦
    公室竊盜，就其危險性應論以夜間侵入住宅罪（司法院六九廳刑一字第０五七號
    討論意見可資參照），是核被告如附表編號三所為，係犯刑法第三百二十一條第
    二項、第一項第一款之夜間侵入住宅竊盜未遂罪；而核被告如附表編號一、二、
    四所為，則均係犯刑法第三百二十條第一項之竊盜罪。被告先後四次竊盜犯行，
    時間緊接，顯係基於概括犯意為之，應依連續犯規定，論以刑法第三百二十一條
    第二項、第一項第一款之侵入住宅竊盜未遂罪，並加重其刑。被告前於九十年間
    因犯竊盜及傷害案件，分別經台灣屏東地方法院判處有期徒刑一年六月及三月確
    定，於九十一年十月十五日假釋出獄，於九十二年一月十九日縮刑期滿，以已執
    行完畢論，有卷附台灣高等法院被告全國前案紀錄表在卷可按，其受有期徒刑之
    執行完畢，五年以內再犯有期徒刑以上之罪，為累犯，依法加重其刑，並遞加重
    之。被告如附表編號三所示之竊盜犯行部分，被告雖已著手於犯罪行為之實施，
    然尚未竊取財物得手，僅為未遂犯，依刑法第二十六條前段規定，減輕其刑，並
    依刑法第七十一條第一項規定，先加後減之。爰審酌被告年輕力壯，不知以己力
    賺取金錢，前後四次竊盜犯行，實不足取，惟念其犯後已坦承犯行，尚具悔意等
    一切情狀，量處如主文所示之刑，以資懲儆。扣案之鑰匙三支，為被告所有，並
    為其竊盜所用之物，為被告供承在卷，爰依刑法第三十八條第一項第二款，宣告
    沒收之。至於公訴人認被告另犯刑法第三百零六條無故侵住住宅犯嫌，且告訴人
    戊○○於本院審理時就此部分撤回告訴，惟被告此部分行為，均已包含在其所犯
    於夜間侵入住宅竊盜未遂犯行內，併此敘明。
據上論斷，應依刑事訴訟法第二百九十九條第一項前段，刑法第五十六條、刑法第三
百二十一第一項第一款、第二項、第四十七條、第二十六條前段、第三十八條第一項
第二款，判決如主文。
本案經檢察官乙○○蒞庭執行職務。
中      華      民      國      九十二      年    十    月    二十八    日
                                  臺灣高雄地方法院刑事第八庭
                                      審判長法官  曾逸誠
                                            法官  謝雨真
                                            法官  盧怡秀
右正本證明與原本無異。
如不服本判決，應於判決送達後十日內，向本院提出上訴狀。
                                          書記官  林佳蓉
中      華      民      國九十二      年    十    月    二十八    日
附表：
┌──┬──────┬───┬──────┬────────┬─────┐
│編號│犯罪時間    │被害人│犯 罪 地 點 │犯罪方法暨所    │失竊財物  │
│    │            │      │            │犯法條          │          │
├──┼──────┼───┼──────┼────────┼─────┤
│    │九十二年四月│洪義安│高雄縣旗山鎮│以自備之機車鑰匙│車號為ＩＺ│
│一  │二十七日凌晨│      │旗山醫院前  │插入車號為ＩＺＷ│Ｗ—四七五│
│    │一時許      │      │            │—四七五號重型機│號重型機車│
│    │            │      │            │車之電源鎖內竊取│一部      │
├──┼──────┼───┼──────┼────────┼─────┤
│二  │九十二年五月│鄧鄭杏│高雄縣旗山鎮│以自備之機車鑰匙│未懸掛車牌│
│    │二十八日晚間│      │高雄客運南站│插入未懸掛車牌（│（引擎號碼│
│    │八時二十分許│      │前          │引擎號碼為GAKE20│為GAKE2055│
│    │            │      │            │5516，原車號為Ｗ│16）之輕型│
│    │            │      │            │ＩＯ—四五三號）│機車一部  │
│    │            │      │            │之輕型機車電源鎖│          │
│    │            │      │            │內竊取          │          │
├──┼──────┼───┼──────┼────────┼─────┤
│三  │九十二年五月│戊○○│高雄縣旗山鎮│騎乘右揭竊得未掛│無        │
│    │二十八日晚間│      │旗南二路八五│車牌之輕型機車至│          │
│    │九時二十五分│      │之十三號一樓│上開地點，無故侵│          │
│    │許          │      │辦公室內    │入戊○○上開辦公│          │
│    │            │      │（為三樓透天│室內，正打開辦公│          │
│    │            │      │建築物，二、│桌之抽屜欲竊取財│          │
│    │            │      │三樓為住家）│物時，為戊○○發│          │
│    │            │      │            │現而未得手      │          │
├──┼──────┼───┼──────┼────────┼─────┤
│四  │九十二年六月│陳光恭│高雄縣旗山鎮│至上開倉庫內徒手│滑鼠十二個│
│    │三日凌晨零時│      │大同街三六號│竊取滑鼠十二個  │          │
│    │四十分許    │      │「天空之城」│                │          │
│    │            │      │網路咖啡店二│                │          │
│    │            │      │樓倉庫內    │                │          │
│    │            │      │（該店二十四│                │          │
│    │            │      │小時營業）  │                │          │
└──┴──────┴───┴──────┴────────┴─────┘
附錄論罪科刑法條：
中華民國刑法第三百二十一條
犯竊盜罪而有左列情形之一者，處六月以上、五年以下有期徒刑：
一  於夜間侵入住宅或有人居住之建築物、船艦或隱匿其內而犯之者。
二  毀越門扇、牆垣或其他安全設備而犯之者。
三  攜帶兇器而犯之者。
四  結夥三人以上而犯之者。
五  乘火災、水災或其他災害之際而犯之者。
六  在車站或埠頭而犯之者。
前項之未遂犯罰之。


司法院資訊處製作；財團法人民間司法改革基金會備份。
